

# **RAFAEL MORALES**

Digital Marketer International MBA en Marketing Digital

#### **PERFIL**

Profesional bilingüe con un total de 7 años de experiencia laboral. Más de 3 años de experiencia en la industria de la tecnología y 2 años trabajando en marketing digital, liderando proyectos de eCommerce, publicidad de pauta paga en internet, SEO y desarrollo de sitios web corporativos y de eCommerce.

### **HABILIDADES**

- SEO & SEM
- · Web Development & Hosting
- · Analytics & Monitoring
- · Remarketing

## **PLATAFORMAS**

- Google Analytics + Google Ads
- Google Console + Google Business
- WooCommerce + Mailchimp
- Facebook Ads + Pixel + FB Store

# CONTACTO

WhatsApp: <u>+57 3052661440</u> rafaelmorales112@hotmail.com LinkedIn: /in/rafael-morales-otero/

Skype: rafael.e2 WeChat: remorales

Ubicación actual: Bogotá, Colombia

#### **EXPERIENCIA**

#### **SEO & eCommerce Manager Freelance**

Active Visions Group | 01/2020 - Presente

- Creación, gestión y ejecución de la estrategia de SEO.
- Gestión de pauta paga y estrategia de redes sociales
- Creación de embudos de conversión.
- Diseño y ejecución de la estrategia de marketing de contenidos.

## **Digital Marketing Manager**

Iluminar | 11/2018 - Presente

- Incremento del KPI de compra repetida de 10% a 35%, implementando una estrategia de email remarketing a clientes potenciales y venta cruzada.
- Logré un ROI de marketing digital de 300%

#### **BI Consultant**

Zeus Tecnología | 06/2015 - 10/2018

- Desarrollé más de 60 informes ad-hoc personalizados para clientes de diferentes industrias: hostelería, comercio minorista, fabricación, salud, viajes, portuaria, etc
- Creación de panel personalizado a usuario final aumento la adquisición de licencias del departamento de BI en un 25%

# **EDUCACIÓN**

#### **International MBA**

ESIC Business & Marketing School - SISU | 2018 - 2020

#### Gerencia Tributaria

Universidad Tecnológica, Colombia | 2017 - 2018

#### Administración de empresas

Universidad del Norte, Colombia | 2009 - 2014